* ============================================================
* Tor analogowy RX - Bezkontaktowy miernik odleglosci
* Pulse-Phase Ranging - Wygraj Indeks WETI 2026
* ============================================================
* Symulacja AC: Bode plot (amplituda + faza)
* Symulacja TRAN: odpowiedz na burst 8 cykli 40kHz
*
* INSTRUKCJA:
* 1. Zapisz ten plik jako "tor_rx.cir"
* 2. LTspice -> File -> Open -> tor_rx.cir
* 3. Kliknij Run (zielony trojkat) 
* 4. Kliknij prawym na wykres -> Add Trace -> V(vout)
*    Zobaczysz Bode plot (amplituda w dB + faza)
* 5. Zeby zobaczyc tez wyjscie 1. stopnia: Add Trace -> V(out1)
*
* Zeby przelaczac miedzy AC a TRAN:
*   - odkomentuj jedna z linii .ac / .tran na dole
*     (usun ";" z poczatku linii, dodaj ";" do drugiej)
* ============================================================

* --- Prosty model op-ampa (MCP6002: GBW=1MHz, SR=0.6V/us) ---
.subckt MCP6002 inp inn out
* Wejscie roznicowe
Gin 0 mid inp inn 100k
Rp mid 0 1
* Biegun dominujacy -> GBW = gm/(2*pi*C) = 100k/(2*pi*15.9n) ~= 1MHz
Cp mid 0 {1/(2*3.14159*1e6/100e3)}
* Bufor wyjsciowy
Eout out 0 mid 0 1
.ends MCP6002

* === ZRODLO SYGNALU ===
* AC: 10mV amplitude (typowe echo US po przetworniku)
* TRAN: burst 8 cykli 40kHz, narastajaca obwiednia
Vin in 0 AC 10m

* === ZASILANIE ===
Vdd vdd 0 3.3

* ============================================================
* STOPIEN 1: Wzmacniacz odwracajacy z filtrem pasmowym
* Av(DC) = -R6/R5 = -470k/10k = -47
* f_HP = 1/(2*pi*R5*C3) = 1.59 kHz
* f_LP = 1/(2*pi*R6*C4) = 7.2 kHz  
* |Av(40kHz)| ~ 8.3x
* ============================================================

* Kondensator sprzegajacy (gorno-przepustowy)
C3 in n_r5 10n

* Rezystor wejsciowy
R5 n_r5 inv1 10k

* Sprzezenie zwrotne: R6 rownolegle z C4
R6 inv1 out1 470k
C4 inv1 out1 47p

* Polaryzacja VDD/2 = 1.65V
R1a vdd vg1 100k
R1b vg1 0 100k
Cbias1 vg1 0 100n

* Op-amp 1
XU1 vg1 inv1 out1 MCP6002

* ============================================================
* STOPIEN 2: Wzmacniacz z filtrem dolnoprzepustowym
* Av(DC) = -R3/R2 = -470k/100k = -4.7
* f_LP = 1/(2*pi*R3*C5) = 10.3 kHz
* |Av(40kHz)| ~ 1.2x
* ============================================================

* Kondensator sprzegajacy
C2 out1 n_r2 1u

* Rezystor wejsciowy
R2 n_r2 inv2 100k

* Sprzezenie zwrotne: R3 rownolegle z C5
R3 inv2 vout 470k
C5 inv2 vout 33p

* Rezystor DC w sprzezeniu zwrotnym
R4 inv2 vout 1Meg

* Polaryzacja VDD/2
R7a vdd vg2 100k
R7b vg2 0 100k
Cbias2 vg2 0 100n

* Op-amp 2
XU2 vg2 inv2 vout MCP6002

* ============================================================
* KOMENDY SYMULACJI
* ============================================================
* --- Bode plot (AKTYWNA) ---
.ac dec 1000 10 10Meg

* --- Odpowiedz przejsciowa (odkomentuj i zakomentuj .ac) ---
;.tran 0 1m 0 100n

.backanno
.end
