* ============================================================
* Tor RX - symulacja PRZEJSCIOWA (transient)
* Odpowiedz na burst echa 40kHz z narastajaca obwiednia
* ============================================================
*
* INSTRUKCJA:
* 1. Zapisz jako "tor_rx_transient.cir"
* 2. LTspice -> File -> Open -> tor_rx_transient.cir
* 3. Run (zielony trojkat)
* 4. Prawy klik na wykres -> Add Trace -> V(vout)
*    Zobaczysz sygnal echa po wzmocnieniu
* 5. Dodaj tez: V(echo_in) zeby porownac wejscie z wyjsciem
* ============================================================

* --- Model MCP6002 (GBW=1MHz, SR=0.6V/us) ---
.subckt MCP6002 inp inn out vdd
* Wejscie roznicowe
Gin 0 mid inp inn 100k
Rp mid 0 1
Cp mid 0 {1/(2*3.14159*1e6/100e3)}
* Ograniczenie wyjscia do rail-to-rail (0 do VDD)
Eout buf 0 mid 0 1
Dhi buf out Dclamp
Dlo 0 out Dclamp
Rout buf out 10
.model Dclamp D(Is=1e-14)
.ends MCP6002

* === ZRODLO ECHA ===
* Burst 8 cykli 40kHz, obwiednia narastajaca (symulacja echa US)
* Opoznienie 0.6ms (symulacja ToF dla ~10cm)
* Amplituda 10mVpp (typowe echo z przetwornika US)
B_echo echo_in 0 V=10m * sin(2*3.14159*40000*(time-0.6m)) * 
+ (time>0.6m) * (time<0.8m) *
+ min(1, (time-0.6m)/0.05m) *
+ (1 - max(0, (time-0.75m)/0.05m))

* === ZASILANIE ===
Vdd vdd 0 3.3

* === PROG DETEKCJI AC0 (do wizualizacji) ===
* DAC0 ustawiony na ~15% VDD = 0.5V ponad VDD/2
V_threshold threshold 0 {1.65+0.15}

* ============================================================
* STOPIEN 1
* ============================================================
C3 echo_in n_r5 10n
R5 n_r5 inv1 10k
R6 inv1 out1 470k
C4 inv1 out1 47p
R1a vdd vg1 100k
R1b vg1 0 100k
Cbias1 vg1 0 100n
XU1 vg1 inv1 out1 vdd MCP6002

* ============================================================
* STOPIEN 2
* ============================================================
C2 out1 n_r2 1u
R2 n_r2 inv2 100k
R3 inv2 vout 470k
C5 inv2 vout 33p
R4 inv2 vout 1Meg
R7a vdd vg2 100k
R7b vg2 0 100k
Cbias2 vg2 0 100n
XU2 vg2 inv2 vout vdd MCP6002

* ============================================================
* SYMULACJA
* ============================================================
.tran 0 1.2m 0 500n
.backanno
.end
